hu: Olvadó varratszalag vízállósági besorolása: Nem vízálló; Vízlepergető; Vízálló; Egyéb
th: เทปปิดรอยต่อแบบติดกาว กันน้ำ: ไม่กันน้ำ; กันน้ำซึม; กันน้ำ; อื่นๆ
sk-SK: Vodotesnosť taviteľnej švovej pásky: Nie je vodoodolné; Vodoodolné; Vodotesné; Iné
ro-RO: Bandă de cusătură termoizolantă cu grad de impermeabilitate: Nerezistent la apă; Rezistent la apă; Impermeabil; Altele
nb: Vanntetthetsklassifisering for smeltebånd: Ikke vannavstøtende; Vannavstøtende; Vanntett; Annet
sl-SI: Vodoodpornost talilnega traku za šive: Ni vodoodporno; Vodoodporno; Nepremočljivo; Drugo
fi: Liimautuvan saumanauhan vedenpitävyysluokitus: Ei vedenkestävä; Vettähylkivä; Vedenpitävä; Muu
fr: Niveau d’imperméabilité du ruban thermocollant pour coutures: Non résistant à l’eau; Résistant à l’eau; Imperméable; Autre
pt-PT: Classificação de impermeabilidade da fita de costura termocolante: Não resistente à água; Resistente à água; Impermeável; Outro
sv: Vattentäthetsklassificering för smältbar sömtejp: Ej vattenavvisande; Vattenavvisande; Vattentät; Övrigt
lt-LT: Lydžios siūlių juostos atsparumo vandeniui lygis: Neatsparus vandeniui; Atsparus vandeniui; Neperšlampamas; Kita
it: Grado di impermeabilità del nastro termoadesivo per cuciture: Non resistente all’acqua; Resistente all’acqua; Impermeabile; Altro
da: Klassificering af vandtæthed for smeltebånd til sømme: Ikke vandafvisende; Vandafvisende; Vandtæt; Andet
nl: Waterdichtheid van smeltbare naadtape: Niet waterafstotend; Waterafstotend; Waterdicht; Anders
cs: Voděodolnost tavné švové pásky: Není voděodolná; Voděodolná; Vodotěsná; Ostatní
ko: 접착식 심 테이프 방수 등급: 내수성 없음; 내수성; 방수; 기타
pt-BR: Classificação de impermeabilidade da fita de costura termocolante: Não resistente à água; Resistente à água; À prova d'água; Outro
zh-CN: 热熔接缝带防水等级: 不抗水; 抗水; 防水; 其他
el: Δείκτης αδιαβροχοποίησης θερμοκολλητικής ταινίας ραφών: Μη ανθεκτικό στο νερό; Ανθεκτικό στο νερό; Αδιάβροχο; Άλλο
vi: Xếp hạng chống thấm nước của băng keo đường may nhiệt: Không chống nước; Chống nước; Chống thấm nước; Khác
en: Fusible seam tape waterproof rating: Not water-resistant; Water-resistant; Waterproof; Other
ja: 接着式シームテープの防水性: 非耐水性; 耐水性; 防水性; その他
zh-TW: 熱熔接縫膠帶防水等級: 不防水; 抗水; 防水; 其他
es: Clasificación de impermeabilidad de la cinta termoadhesiva para costuras: No resistente al agua; Resistente al agua; Impermeable; Otro
bg-BG: Степен на водоустойчивост на термолепящата лента за шевове: Не е водоустойчива; Водоустойчива; Непромокаема; Друго
pl: Wodoodporność termicznej taśmy do szwów: Niewodoodporna; Wodoodporna; Wodoszczelna; Inna
ru: Водонепроницаемость плавкой ленты для швов: Не водостойкая; Водостойкая; Водонепроницаемая; Другое
de: Wasserdichtigkeitsklasse des Schmelznahtbands: Nicht wasserabweisend; Wasserabweisend; Wasserdicht; Sonstige
tr: Yapışkan dikiş bandı su geçirmezlik derecesi: Suya dayanıklı değil; Suya dayanıklı; Su geçirmez; Diğer
hr-HR: Vodootpornost ljepljive trake za šavove: Nije vodootporno; Vodoodbojno; Vodootporno; Ostalo